# 同一控制下吸收合并非全资子公司

提问人：娘子不敢了 时间：2019-01-08 11:41:03
陈老师：
请教个问题：同一集团内的公司Ａ（Ｘ公司持有 100%股权）吸收合并公司Ｂ（Ｘ公司持有 60%股权，外部公司Ｃ持有 40% 股权），吸收合并后的股权比例以评估值为基础确定（其中Ｘ占 75%，Ｃ占 25%），合并层各项资产和负债需保持原账面价值，那么合并层面 A、B 合并后的账面净资产*25% 所确认的少数股东权益不同于原Ｂ公司确认的少数股东权益金额，该部分差额在合并层面是否按权益 易原则调整资本公积？另外，对于外部股东Ｃ公司而言，其原持有的按权益法核算的长期股权投资-B 与现持有的对Ａ公司的股权（也按权益法核算），其差额确认为资本公积，还是投资收益？

回答人：chenyiwei
1 、该部分差额在合并层面是否按权益性/交易原则调整资本公积。
2 、对 C 而言，应作为一项具有商业实质的非货币  换处理，取得A 的股权按公允价值计量，与原持有的对B 的40%股权投资按权益法核算到吸收合并日的账面价值之间的差额确认为长期股权投资处置损益。